【裁判字號】    88,易,1407
【裁判日期】    890315
【裁判案由】    竊盜
【裁判全文】
臺灣嘉義地方法院刑事判決                        八十八年度易字第一四七號
    公  訴  人  臺灣嘉義地方法院檢察署檢察官
    被      告  丁○○
                乙○○
右列被告等因竊盜案件，經檢察官提起公訴（八十八年度偵字第七四二九號），本院
判決如左：
    主  文
丁○○連續攜帶兇器竊盜，處有期徒刑捌月；老虎鉗壹把沒收。
乙○○共同竊盜，處有期徒刑貳月。
    事  實
一、丁○○與乙○○係夫妻關係，於民國（下同）八十六年八月二日十一時許，丁○○騎機車搭載乙○○，行經嘉義縣水上鄉水上機場停車場，見甲○○所有引擎號
    碼４ＪＫ─七○四八八五號而車牌號碼為ＮＴＶ─五七六號重機車之鑰匙插於電
    門未取下，竟共同基於為自己不法所有意圖之犯意聯絡，由乙○○先行騎乘丁○○所有之機車返家，再由丁○○著手竊取甲○○之前開機車得手。而因恐遭警方
    查獲，丁○○隨即將所竊得前開機車之ＮＴＶ─五七六號車牌拆下並予丟棄於垃
    圾車上，竊得之贓車則留供其夫妻二人騎乘使用。丁○○為避免被警察取締，另
    意圖為自己不法之所有，於八十六年八月九日十一時許，在嘉義縣朴子市省立醫
    院停車場，持其所有客觀上足對人之生命、身體、安全構成威脅且具有危險性之
    凶器老虎鉗一把（未扣案），竊取丙○○之母劉黃粉所有車牌號碼ＭＶＨ─三二
    一號之車牌一面，得手後，將所竊得前開ＭＶＨ─三二一號車牌懸掛於前開所竊
    得之機車上，乙○○於事後明知上情，仍與丁○○共同騎乘使用該懸掛丁○○所
    竊得車牌之贓車（乙○○贓物罪部分未經起訴）。嗣因乙○○離家出走，於八十
    八年十一月五日十六時三十分許，丁○○乃騎乘前開所竊得機車，至嘉義縣太保
    市安東國小旁之產業道路上欲將乙○○帶回，惟經乙○○以行動電話報警，而經
    警查獲，並扣得前開所竊得屬甲○○所有之機車鑰匙一把。
二、案經嘉義縣警察局水上分局移請臺灣嘉義地方法院檢察署檢察官偵查起訴。
    理  由
一、訊據被告丁○○、乙○○對於右揭事實坦承不諱，核與被害人甲○○及劉黃粉之
    子丙○○證述之情節相符，並有贓物認領保管單二紙、車輛竊盜車牌失竊資料個
    別查詢報告表─查詢車牌認可資料、車輛竊盜車牌失竊資料個別查詢報告表─查
    詢車輛認可資料、車籍作業系統─查詢認可資料、嘉義縣警察局車輛協尋車牌遺
    失通報單、嘉義縣警察局車牌協尋車牌遺失通報單各一份附於警卷可稽，復有鑰
    匙一把扣案可資佐證。本件事證明確，被告二人犯行，洵堪認定。
二、核被告丁○○所為，係犯刑法第三百二十條第一項竊盜及第三百二十一條第一項
    第三款加重竊盜罪；被告乙○○所為，係犯同法第三百二十條第一項竊盜罪。被
    告二人就前開竊取機車部分，有犯意聯絡及行為分擔，應依刑法第二十八條規定
    ，論以共同正犯。查刑法第三百二十一條第一項第三款之攜帶兇器竊盜罪，係以
    行為人攜帶兇器竊盜為其加重條件，此所謂兇器，其種類並無限制，凡客觀上足
    對人之生命、身體、安全構成威脅，具有危險性之兇器均屬之，且只須行竊時攜
    帶此種具有危險性之兇器為已足，並不以攜帶之初有行兇之意圖為必要（最高法
    院七十九年度台上字第五二五三號判例參照）；老虎鉗為足以殺傷人生命、身體
    之器械，顯為具有危險性之兇器，被告丁○○前開攜帶老虎鉗行竊之行為，係犯
    刑法第三百二十一條第一項第三款之攜帶兇器竊盜罪。再查被告丁○○先後兩次
    竊盜犯行，時間緊接，犯罪構成要件相同，顯係基於概括犯意為之，為連續犯，
    應依刑法第五十六條規定，以攜帶兇器竊盜一罪論，並加重其刑；檢察官認被告
    丁○○先後兩次竊盜犯行，有方法結果之牽連關係，為牽連犯，尚有誤會；蓋被
    告先後兩次所犯罪名相同，核與牽連犯之性質係因犯一罪之方法或結果而犯「他
    項罪名」者，迥然不同。爰審酌被告等犯罪之動機、目的、手段、所生損害及犯
    後均坦承犯行之態度等一切情狀，各量處如主文所示之刑，以資懲儆。
三、至扣案機車鑰匙一把，非被告等供犯罪所用或供犯罪預備之物，雖屬被告等因犯
    罪所得之物，但失主仍得依法請求返還，其所有權並不屬於被告等，且亦非違禁
    物，自不得依刑法第三十八條規定宣告沒收；又被告丁○○持以行竊之兇器老虎
    鉗一把，為其所有，並為其供犯罪所用之物，雖未扣案，惟無法證明其已滅失而
    不存在，爰依刑法第三十八條第一項第二款規定宣告沒收。
四、復查乙○○前開收受贓物罪之犯罪行為，未經檢察官提起公訴，且與其前開竊盜
    犯行（本件有罪部分），犯意各別，犯罪構成要件互殊，並無裁判上或實質上一
    罪之關係，本院自不得併予審究，附此敘明。
五、據上論斷，應依刑事訴訟法第二百九十九條第一項前段，刑法第二十八條、第三
    百二十一條第一項第三款、第三百二十條第一項、第五十六條、第三十八條第一
    項第二款，罰金罰鍰提高標準條例第一條前段，判決如主文。
本案經檢察官廖家陽到庭執行職務
中      華      民      國    八十九    年      三      月     十五     日
    臺灣嘉義地方法院刑事第一庭
                                    法  官    陳    卿    和
右正本證明與原本無異。
如不服本判決，應於判決送達後十日內，向本院提出上訴狀。
中      華      民      國    八十九    年      三      月     十五     日
                                    書記官    何    杉    禧
附錄：
刑法第三百二十條第一項
意圖為自己或第三人不法之所有，而竊取他人之動產者，為竊盜罪，處五年以下有期
徒刑、拘役或五百元以下罰金。
刑法第三百二十一條第一項第三款
犯竊盜罪而有左列情形之一者，處六月以上五年以下有期徒刑：
三  攜帶兇器而犯之者。


司法院資訊處製作；財團法人民間司法改革基金會備份。
